# 在线求教chenyiwei版主及其他各位达人一个老问题--关于发行权益证券的交易费用

提问人：小凡哥 时间：2011-08-04 21:32:42
准则解释第四号中--规定了企业合并中的审计律师评估费不计入合并成本，又规定发行权益证券相关的交易费用计入证券的初始确认金额 问题是： 1 、后面一句话中的交易费用除了与券商有关的佣金手续费和证券登记过户费等等之外，是否包括发行权益证券有关的审计评估律师费呢？ 2 、如果是上市公司定向增发，分别涉及企业合并，和不涉及企业合并时，发生的审计评估律师等中介费用是否冲减溢价 结合下面的两个规定，个人认为发行权益证券（除了IPO外，比如上市公司定向增发融资或购买资产发生的律师费和评估费等中介费用，应该冲减发行溢价。 根据证监会上市公司执行准则监管问题解答：上市公司发行证券的承销保荐费，发行费。招股书印刷费、申报会计师费、律师费评估费等直接相关的，冲减发行溢价，而发行过程中的广告费、路演费、酒会费等计入损益。 财政部关于做好 2010 年报的通知中：发行权益证券发生的审计评估律师费按照《准则解释 4 号》和《金融工具列报》处理，但是发生的广告、路演、酒会费计入损益

回答人：chenyiwei
这个问题我在本版面上已经回复过多次了，你可以先搜索一下以前的讨论。

回答人：chenyiwei
为了对企业合并交易进行可行性研究、确定被购买方状态和交易定价之目的发生的中介机构费用，包括审计、法律服务、评估咨询等中介费用，应当于发生时直接费用化。 发行申请获得中国证监会等有关监管部门核准后，在发行阶段发生的与新发行的权益性证券或债务性证券直接相关的费用，包括为履行法定的信息披露义务而发生的相关费用、承销费、上网发行费、募集资金的验资费、新发行股份在证券登记结算机构的初始登记费等，可作为发行证券的直接交易费用，计入所发行的证券的初始计量金额中。 关键是：所发生的某项特定费用，更多地是与交易条件的谈判和购买协议的达成相关，还是与协议达成后的对价支付相关。

回答人：chenyiwei
回复 小凡哥 的帖子
为了增加最近一期报表的可信度自愿进行的审计，这一期的审计费用不属于法定的强制性要求，建议发生时费用化处理。
申报材料利用以前年度已审计过的年度财务报表，以前年度已费用化的审计费不应当重新将其资本化冲减增发中的发行溢价。